臺灣高等法院刑事裁定
109年度聲字第4774號
聲  請  人  臺灣高等檢察署檢察官
受  刑  人  劉博文



上列聲請人因受刑人數罪併罰有二裁判以上，聲請定其應執行之
刑（109年度執聲字第2460號），本院裁定如下：
    主  文
劉博文犯如附表所示各罪所處之刑，應執行有期徒刑貳年陸月月
。
    理  由
一、聲請意旨略以：受刑人劉博文因竊盜等數罪，先後經判決確
    定如附表，應依刑法第53條、第51條第5款規定，定其應執
    行之刑，爰依刑事訴訟法第477條第1項聲請裁定等語。
二、按裁判確定前犯數罪者，併合處罰之。但有下列情形之一者
    ，不在此限：一、得易科罰金之罪與不得易科罰金之罪。二
    、得易科罰金之罪與不得易服社會勞動之罪。三、得易服社
    會勞動之罪與不得易科罰金之罪。四、得易服社會勞動之罪
    與不得易服社會勞動之罪。前項但書情形，受刑人請求檢察
    官聲請定應執行刑者，依第51條規定定之；數罪併罰，有二
    裁判以上者，依刑法第51條之規定，定其應執行之刑；又宣
    告多數有期徒刑者，於各刑中之最長期以上，各刑合併之刑
    期以下，定其刑期。但不得逾30年，刑法第50條、第53條及
    第51條第5款分別定有明文。次按刑事訴訟法第370條第2項
    、第3項，已針對第二審上訴案件之定應執行之刑，明定有
    不利益變更禁止原則之適用；而分屬不同案件之數罪併罰，
    倘一裁判宣告數罪之刑，曾經定其執行刑，再與其他裁判宣
    告之刑定其執行刑時，在法理上亦應同受此原則之拘束（最
    高法院103年度第14次刑事庭會議決議意旨參照）。再按數
    罪併罰中之一罪，依刑法規定得易科罰金，若因與不得易科
    罰金之他罪合併處罰結果而不得易科罰金時，原可易科罰金
    部分所處之刑，自亦無庸為易科折算標準之記載（司法院釋
    字第144號解釋意旨參照）。
三、經查：本件受刑人劉博文因竊盜等數罪，先後經判決確定如
    附表所示之刑（附表編號7部分，聲請書偵查機關年度案號
    欄原記載「新北地檢108年度偵字第14682號」，應更正為「
    新北地檢107年度偵字第889號」），有上開各罪刑事判決及
    本院被告前案紀錄表各1份在卷可憑。上開各罪均係在附表
    編號1所示之罪判決確定前所犯，且本院為犯罪事實最後判
    決之法院。其中附表編號1、2、5、6、8所示之罪係處得易
    科罰金之刑，附表編號3、4、7、9所示之罪係處不得易科罰
    金之刑，合於刑法第50條第1項但書第1款之情形，依刑法第
    50條第2項規定，須經受刑人請求檢察官聲請定其應執行刑
    ，始得依刑法第51條規定定之。本件受刑人業已請求檢察官
    就附表所示之罪，聲請合併定應執行刑，此有臺灣臺北地方
    檢察署依102年1月23日修正之刑法第50條調查受刑人是否聲
    請定應執行刑調查表影本1份在卷可稽，是本件聲請人聲請
    定應執行刑，本院審核認為正當。
四、爰參酌附表所示各罪宣告刑總和上限、各刑中最長期，及附
    表編號1至8所示各罪所處之刑，曾經裁定定應執行有期徒刑
    2年2月確定，並審酌受刑人所犯附表編號1至6、編號8至9所
    示之罪均為竊盜罪或加重竊盜罪，皆屬侵害財產法益之犯罪
    ，同質性甚高、犯罪手法亦頗相近，顯見受刑人係貪圖小利
    ，不願以正當途徑賺取所需等性格情狀，另附表編號7之肇
    事致人傷害逃逸罪，則與上開編號1至6、編號8至9之罪類型
    不同，再酌以附表所示各罪之犯罪時間、行為次數、各罪彼
    此間之關聯性，及受刑人犯數罪所反應出的人格特性、對其
    施以矯正之必要性等情，就其所犯附表所示各罪為整體非難
    評價，定如主文所示之應執行刑。又受刑人所犯附表編號1
    、2、5、6、8所示之罪雖係處得易科罰金之刑，然因與附表
    編號3、4、7、9所示之罪判處不得易科罰金之刑合併定其應
    執行刑，自亦無庸為易科罰金折算標準之記載，附此敘明。
據上論斷，應依刑事訴訟法第477條第1項，刑法第50條第2項、
第53條、第51條第5款，裁定如主文。
中　　華　　民　　國　　109 　年　　12　　月　　17　　日
                  刑事第七庭    審判長法　官  孫惠琳
　　　　　　　　　　　　　　　　　　　法　官  張育彰
　　　　　　　　　　　　　　　　　　　法　官  王惟琪
以上正本證明與原本無異。
如不服本裁定，應於裁定送達後五日內向本院提出抗告書狀。
　　　　　　　　　　　　　　　　　　　書記官  呂修毅
中　　華　　民　　國　　109 　年　　12　　月　　22　　日
附表：
編號  1 2 3 罪名  竊盜 竊盜 竊盜 宣告刑  有期徒刑3月 有期徒刑5月 有期徒刑8月 犯罪日期  106/12/16 106/12/05 107/01/11 偵查(自訴) 機關年度案號  臺北地檢107年度偵字第3775號 臺北地檢107年度偵字第3775號 臺北地檢107年度偵字第3775號 最後 事實審 法院 臺北地院 臺北地院 臺北地院  案號 107年度審易字 第1057號 107年度審易字 第1057號 107年度審易字 第1057號  判決日期 107/10/26 107/10/26 107/10/26 確定 判決  法院 臺北地院 臺北地院 臺北地院  案號 107年度審易字 第1057號 107年度審易字 第1057號 107年度審易字 第1057號  判決 確定日期 107/11/30 107/11/30 107/11/30 是否得為易科罰金之案件  是 是 否 備註  臺北地檢107年度執字第9163號（編號1至8應執行有期徒刑2年2月） 臺北地檢107年度執字第9163號（編號1至8應執行有期徒刑2年2月） 臺北地檢107年度執字第9162號（編號1至8應執行有期徒刑2年2月） 

編號  4 5 6 罪名  竊盜 竊盜 竊盜 宣告刑  有期徒刑7月 有期徒刑3月 有期徒刑3月 犯罪日期  106/12/16 107/10/25 107/10/10 偵查(自訴) 機關年度案號  臺北地檢107年度偵字第3775號 臺北地檢107年度偵緝字第2232號 臺北地檢108年度偵字第3668 號 最後 事實審 法院 臺北地院 臺北地院 臺北地院  案號 107年度審易字 第1057號 108年度簡字第97號 108年度審簡字第516號  判決日期 107/10/26 108/01/25 108/03/27 確定 判決  法院 臺北地院 臺北地院 臺北地院  案號 107年度審易字 第1057號 108年度簡字第97號 108年度審簡字第516號  判決 確定日期 107/11/30 108/03/22 108/04/23 是否得為易科罰金之案件  否 是 是 備註  臺北地檢107年度執字第9162號（編號1至8應執行有期徒刑2年2月） 臺北地檢108年度執字第2593號（編號1至8應執行有期徒刑2年2月） 臺北地檢108年度執字第3498號（編號1至8應執行有期徒刑2年2月） 

編號  7 8 9 罪名  肇事逃逸 竊盜 竊盜 宣告刑  有期徒刑6月 有期徒刑6月 有期徒刑8月 犯罪日期  106/11/9 106/12/31 107/11/21 偵查(自訴) 機關年度案號  新北地檢107年度偵字第889號 新北地檢108 年度偵字第14682 號 臺北地檢108年度偵字第3322號 最後 事實審 法院 新北地院 新北地院 本院  案號 108年度交訴字第4號 108年度簡字第7221號 109年度上易字第624號  判決日期 108/04/09 109/02/04 109/06/02 確定 判決  法院 新北地院 新北地院 本院  案號 108年度交訴字第4號 108年度簡字第7221號 109年度上易字第624號  判決 確定日期 108/05/07 109/03/10 109/06/02 是否得為易科罰金之案件  否 是 否 備註  新北地檢108年度執字第7689號（編號1至8應執行有期徒刑2年2月） 新北地檢108年度執字第4828號（編號1至8應執行有期徒刑2年2月） 臺北地檢109年度執字第4022號